【裁判字號】    98,交聲,3249
【裁判日期】    990113
【裁判案由】    聲明異議
【裁判全文】
臺灣高雄地方法院交通事件裁定        98年度交聲字第3249號
原處分機關  高雄市政府交通局
異  議  人  甲○○
上列異議人因違反道路交通管理處罰條例事件，對於高雄市政府
交通局民國98年11月20日所為高市交裁字第裁32-B00000000號裁
決處分聲明異議，本院裁定如下：
    主  文
異議駁回。
    理  由
一、異議意旨略以：異議人甲○○於民國98年7 月2 日上午10時
    30分許，駕駛車號7M-6859 號自用小客車，由北往南沿高雄
    市鼓山區○○○路行經該路241 巷口附近時，不慎撞倒同向
    行駛於慢車道，由李順治駕駛之車號CB8-816 號重型機車，
    嗣為警舉發有汽車駕駛人駕駛汽車肇事致人受傷而逃逸之違
    規情事，經高雄市政府交通局於98年11月20日裁決依違反道
    路交通管理處罰條例第62條第4 項規定，對異議人處以罰鍰
    新臺幣（下同）9,000 元並吊銷駕駛執照之處分，惟異議人
    於前揭事發當時因不知擦撞騎車並造成該車騎士李順治受傷
    ，乃未停留在現場，並非肇事逃逸，爰聲明異議請求本院撤
    銷原處分機關前開裁決之處分云云。
二、按汽車駕駛人駕駛汽車肇事致人受傷或死亡者，應即採取救
    護措施及依規定處置，並通知警察機關處理，不得任意移動
    肇事汽車及現場痕跡證據，違反者處新臺幣3000元以上9000
    元以下罰鍰；前項駕駛人肇事致人受傷而逃逸者，吊銷其駕
    駛執照，道路交通管理處罰條例第62條第3 項前段、第4 項
    前段分別定有明文。
三、經查，異議人於前揭時地駕駛上開車號自用小客車擦撞同向
    行駛之重型機車，致機車騎士因而人車倒地受傷，異議人肇
    事後旋即駛離，未曾報案或留在現場處理，嗣經原處分機關
    即高雄市政府交通局於98年11月20日以高市交裁字第裁32-B
    00000000號裁決，依道路交通管理處罰條例第62條第3 條前
    段（裁決書漏載）、第4 項前段（裁決書漏載「前段」）之
    規定，對異議人處以罰鍰9,000 元並吊銷駕駛執照之處分等
    情，除據異議意旨陳明如上，並有裁決書1 紙在卷可稽，復
    經本院依職權調取臺灣高雄地方法院檢察署98年度調偵字第
    1410號，即異議人前開同一事件刑案部分之偵查全卷，核閱
    卷內筆錄、驗傷診斷證明、現場圖、道路交通事故調查報告
    表、採證照片等卷證核閱無訛，堪信為真。異議意旨雖以異
    議人肇事當時並不知發生擦撞云云，然姑不論本件事故發生
    之經過，乃異議人所駕上開自用小客車於行進間自被害人所
    騎機車左後方追撞所致，業據證人即被害人李順治於警詢中
    證述綦詳（詳前引偵查案內警卷〔下稱警卷〕第7 頁），並
    有自用小客車車損照片（警卷第46頁至第49頁）可稽，而異
    議人座車於碰撞發生致被害人人車倒地時，並曾在倒地之機
    車旁做短暫停頓等情，亦經在場目擊之證人證述明確，衡諸
    事發當時為晴天上午、光線、視線良好，異議人所駕車輛係
    自後方以追撞前車方式，撞倒被害人所駕機車，依常情已無
    不能即時發現之理，嗣其並因而短暫停頓，亦顯係發現肇事
    而在車內觀察，異議意旨辯稱異議人當時不知發生事故云云
    ，不足採信。衡情，一般機車依其設計係以兩輪方式行進，
    對於乘員之安全復欠缺任何防護，行進間一旦遭其他車輛碰
    撞倒地，其乘員幾無不受有輕重不等傷害者，凡此自為依卷
    附年籍資料係51年10月8 日出生，於前揭時間肇事時已年近
    半百之異議人所知之甚明，乃其發現撞倒機車，復未見倒地
    之機車騎士起身，對該騎士已經受有傷害顯有認識，竟未曾
    下車並為必要之處理即揚長而去，其肇事致人受傷而逃逸之
    違規事實，堪予認定。
四、綜上所述，本件異議人之違規情事既堪認定，揆諸前開說明
    ，原處分機關以異議人有汽車駕駛人駕駛汽車肇事致人受傷
    而逃逸之違規事實，依道路交通管理處罰條例第62條第3 項
    前段、第4 項前段之規定，對異議人處以罰鍰9,000 元並吊
    銷駕駛執照之處分，於法自無不合，異議意旨請求本院裁定
    撤銷原裁決即無理由，應予駁回。
據上論斷，應依道路交通案件處理辦法第19條，裁定如主文。
中    華    民    國    99    年    1     月    13    日
                        交通法庭  法  官  陳松檀
右正本證明與原本無異。
如不服本裁定應於收受送達後5 日內向本院提出抗告書狀敘述抗
告之理由抗告於臺灣高等法院高雄分院。
                                  書記官  彭帥雄
中    華    民    國    99    年    1     月    13    日

司法院資訊處製作；財團法人民間司法改革基金會備份。
